臺灣臺北地方法院刑事裁定　　　　　　　 96年度秩抗字第7號
抗　告　人
即被移送人　甲○○
上列抗告人即被移送人因違反社會秩序維護法案件，不服本院臺
北簡易庭於中華民國96年4月2日所為裁定（96年度北秩字第220
號，移送機關：臺北市政府警察局中山分局96年3 月23日北市警
中分刑字第09630181600 號），提起抗告，本院普通庭裁定如下
：
    主  文
原裁定撤銷。
甲○○不罰。
    理  由
一、按抗告法院認為抗告有理由者，應以裁定將原裁定撤銷；於
    有必要時，並自為裁定。刑事訴訟法第413 條定有明文，並
    為社會秩序維護法第92條所準用。
二、移送機關臺北市政府警察局中山分局以抗告人即被移送人甲
    ○○於民國95年5月中旬某日起至96年2月底止，在臺北市○
    ○區○○路397巷7 弄40號地下1樓車庫，畜養獵犬之危險動
    物，影響鄰居進出車庫時之安全，而依社會秩序維護法第70
    條第1項第1款規定移送本院臺北簡易庭，經本院臺北簡易庭
    調查後，認抗告人確有違反社會秩序維護法第70條第1項第1
    款之行為，於96年4月2日以96年度北秩字第220 號裁處抗告
    人罰鍰新台幣3,000元。
三、抗告意旨略以：該犬於93年12月由抗告人之子陳泊全撿回後
    ，由其女友蔡濱琦飼養，時間長達2 年半，現因母親往聲遺
    產問題，引起證人陳常春心生不滿，連續提出刑事訴訟案件
    達10幾件之多。又該犬僅係普通土狗，並非危險動物，且飼
    養並鍊住於臺北市○○區○○路397巷7弄40號及42號地下1
    樓共有之私人車庫內，車庫非公有，其他鄰居無法進出，故
    不會影響其他鄰居之安全，況且陳常春亦於每日晚間去餵食
    該獵犬，為此提出抗告等語。
四、按「畜養危險動物，影響鄰居安全者，處三日以下拘留或新
    台幣一萬二千元以下罰鍰」，社會秩序維護法第70條第1 項
    第1 款定有明文。而所謂「危險動物」，雖無立法解釋，惟
    按其意旨，當係指具有傷人習性之動物而言，如虎、豹、獅
    、蛇等動物，至於是否影響鄰居安全，應視其畜養之場所、
    欄舍等安全設備予以認定。經查，犬隻依一般通常觀念，並
    非如同上開所例示之危險動物，足以令人望之生畏，並具有
    無故攻擊他人之特性。本件被移送人所飼養之犬隻，依卷內
    照片所示，體型尚非壯碩，並不足以令人望之怯步，雖野犬
    攻擊人者，時有所聞，然家犬已為人類所豢養，通常與主人
    產生感情，不致攻擊飼主及其家人，且不會無故攻擊陌生人
    （除非基於保衛飼主居家安全而對靠近住家之陌生人以吠叫
    或作勢攻擊之方式），與獅子、老虎等天生具有襲擊人類習
    性者不同；更何況，證人陳常春於警詢時所述：本大樓地下
    1 樓（為40號與42號住戶所共用車庫），長期以來就由42號
    戶長甲○○將其中型獵犬拴養在車庫內之逃生門，近日更把
    獵犬鬆綁養在車庫內，阻擋本戶進入車庫開車之安全等語，
    惟究竟該犬有何具體之行為而讓證人陳常春感覺受到安全上
    之威脅，證人陳常春並未具體指明，其上開所證僅屬其一己
    主觀上之感受，自難據此即認該犬為危險動物。是本件移送
    機關所提事證，尚不能證明被移送人有上開移送處罰之行為
    ，自不得逕依社會秩序維護法第72條第1項第1款之規定予以
    處罰。本件抗告人之抗告為有理由，自應將原處分撤銷，並
    由本院逕為不罰之諭知。
五、依社會秩序維護法第58條、第92條，刑事訴訟法第413 條，
    裁定如主文。
中　　華　　民　　國　　96　　年　　8 　　月　　24　　日
　　　　　　　　  刑事第十三庭  審判長法  官  吳佳薇
                                      法  官  郭顏毓
                                      法  官  李明益
以上正本證明與原本無異。
本裁定不得抗告。
                                      書記官  劉穗筠
中　　華　　民　　國　　96　　年　　9 　　月　　3　　日
